臺灣高雄地方法院刑事判決　　　　　110年度審交易字第960號
公　訴　人　臺灣高雄地方檢察署檢察官
被　　　告　周芳德



上列被告因公共危險等案件，經檢察官提起公訴（110年度偵字
第19028號），被告對被訴事實為有罪之陳述，經本院裁定依簡
式審判程序審理，判決如下：
    主  文
周芳德犯不能安全駕駛動力交通工具罪，累犯，處有期徒刑拾月
。又犯過失傷害罪，處有期徒刑參月，如易科罰金，以新臺幣壹
仟元折算壹日。
    事  實
一、周芳德考領有普通重型機車駕駛執照，於民國110年9月4日
    上午10時許，在高雄市小港區紅毛港某處飲酒後，知悉血液
    中酒精濃度達百分之0.05以上者，不得駕駛動力交通工具，
    仍基於不能安全駕駛動力交通工具之犯意，於同日22時30分
    許，騎乘車牌號碼000-000號普通重型機車行駛於道路。嗣
    於同日22時35分許，周芳德騎乘上開機車，沿高雄市小港區
    漢民路慢車道由西往東行駛至崇文路口，本應注意汽車行駛
    至交岔路口，應遵守燈光號誌或交通指揮人員之指揮，若遇
    圓形紅燈應禁止通行，且汽車迴車前，應暫停並顯示左轉燈
    光或手勢，看清無來往車輛，並注意行人通過，始得迴轉，
    而當時天候晴、夜間有照明、柏油路面、路面乾燥、無缺陷
    、無障礙物、視距良好，並無不能注意之情事，竟闖越紅燈
    號誌，且未暫停注意有無來往車輛並顯示左轉燈光或手勢，
    即貿然迴轉往漢民路東往西行駛。適有益盟騎乘車牌號碼
    000-0000號普通重型機車搭載李宥萱，沿崇文路由北往南行
    駛至上開路口，欲左轉漢民路，周芳德因閃避不及，致其所
    騎乘之機車車頭，碰撞益盟騎乘之機車左側，造成益盟
    受有左大腿挫傷之傷害；李宥萱則受有左膝、左足挫傷之傷
    害。嗣周芳德肇事後，於報案人或勤務中心轉來資料未報明
    肇事人姓名、處理人員前往現場處理時在場，並當場承認為
    肇事人，而願接受裁判，並經警於同日23時43分許，委請高
    雄市立小港醫院抽血檢驗結果，其血液中酒精濃度為282.27
    mg/dl（即百分之0.28227，換算吐氣酒精濃度為每公升1.41
    135毫克）。
二、案經益盟、李宥萱訴由高雄市政府警察局小港分局移送臺
    灣高雄地方檢察署檢察官偵查起訴。
    理  由
壹、程序部分：
    本案被告周芳德所犯非死刑、無期徒刑、最輕本刑為3年以
    上有期徒刑之罪，或高等法院管轄第一審之案件，被告於本
    院審理程序進行中，對被訴事實均為有罪之陳述，經告以簡
    式審判程序之旨，並聽取檢察官、被告之意見後，本院裁定
    改依簡式審判程序進行審理，故本件證據調查，依刑事訴訟
    法第273條之2規定，不受同法第159條第1項、第161條之2、
    第161條之3、第163條之1及第164條至第170條規定之限制。
貳、認定犯罪事實所憑之證據及理由：
一、上揭事實，業據被告周芳德於本院審理時坦承不諱，核與證
    人益盟、李宥萱於警詢之證述情節相符，並有高雄市立小
    港醫院生化檢驗報告單、道路交通事故現場圖、道路交通事
    故調查報告表㈠、㈡-1、道路交通事故談話紀錄表各1份、
    現場照片10張、監視器錄影畫面照片4張、監視器錄影光碟1
    片、高雄市立小港醫院診斷證明書2份在卷可稽，足認被告
    之自白與事實相符。
二、按汽車行駛至交岔路口，其行進應遵守燈光號誌，且車輛面
    對圓形紅燈表示禁止通行，不得超越停止線或進入路口，道
    路交通安全規則第102條第1項第1款、道路交通標誌標線號
    誌設置規則第206條第1項第5款第1目分別定有明文。次按汽
    車迴車前，應暫停並顯示左轉燈光或手勢，看清無來往車輛
    ，並注意行人通過，始得迴轉，道路交通安全規則第106條
    第5款亦有明文。查：被告考領有普通重型機車駕駛執照，
    有證號查詢機車駕駛人資料1份在卷可稽（見警卷第35頁）
    ，對於前揭規定，實難諉為不知，又如前述之現場客觀狀況
    ，並無不能注意之情事，然被告竟闖越紅燈，且未暫停注意
    有無來往車輛，並顯示左轉燈光或手勢，即貿然迴轉，致生
    本件交通事故，對於本件車禍應有過失甚明。
三、再者，益盟、李宥萱因本案車禍分別受有上述之傷害，是
    以被告之過失行為與益盟、李宥萱所受之傷害結果間，具
    有相當因果關係。故本件事證明確，被告前揭犯行，洵堪認
    定，應依法論科。
參、論罪科刑：
一、核被告周芳德所為，分別係犯刑法第185條之3第1項第1款之
    不能安全駕駛動力交通工具罪及同法第284條前段之過失傷
    害罪。
二、被告以一過失行為致益盟、李宥萱2人受傷，係一行為觸
    犯數罪名，為同種想像競合犯，應依刑法第55條規定，從一
    過失傷害罪處斷。
三、被告所犯上開不能安全駕駛動力交通工具罪、過失傷害罪2
    罪，犯意各別，行為互殊，應予分論併罰。
四、被告曾因不能安全駕駛致交通危險罪，經臺灣橋頭地方法院
    以108年度審交易字第283號判處有期徒刑8月確定，於109年
    10月3日執行完畢等情，有臺灣高等法院被告前案紀錄表1份
    附卷可稽，其於受有期徒刑執行完畢後，5年以內，故意再
    犯本件有期徒刑以上之不能安全駕駛致交通危險罪部分，為
    累犯，且無刑法第59條規定得減輕之情形，而適用累犯加重
    時，亦無超過其所應負擔罪責之情事，參酌司法院大法官釋
    字第775號解釋意旨，應依刑法第47條第1項之規定加重其刑
    。
五、被告於肇事後，報案人或勤務中心轉來資料未報明肇事人姓
    名、處理人員前往現場處理時，被告在場，並當場承認為肇
    事人乙節，有高雄市政府警察局道路交通事故肇事人自首情
    形紀錄表附卷可憑（見警卷第55頁），被告過失傷害部分合
    於自首要件，依刑法第62條前段之規定減輕其刑。
六、本院審酌被告知悉酒後騎車，對一般往來之公眾及駕駛人自
    身具有高度危險性，卻漠視自身安危，罔顧公眾之安全，再
    度為警查獲酒後騎車上路，動機及行為均可議；且因闖越紅
    燈貿然迴轉，擦撞益盟騎乘之車輛，致益盟、李宥萱二
    人受有上開傷害，被告之過失程度甚大；再者，本案測得被
    告之血液中酒精濃度為百分之0.28227，高出標準值甚多。
    惟考量被告坦承犯行；兼衡以被告於本院審理時自述之智識
    程度、家庭經濟狀況，及公訴檢察官對於酒後駕車部分，具
    體求處有期徒刑10月等一切情狀，各量處如主文所示之刑；
    並對過失傷害部分，諭知易科罰金之折算標準。
據上論斷，應依刑事訴訟法第273條之1第1項、第299條第1項前
段，刑法第185條之3第1項第1款、第284條前段、第55條、第47
條第1項、第62條前段、第41條第1項前段，刑法施行法第1條之1
第1項，判決如主文。
本案經檢察官詹美鈴提起公訴，檢察官范文欽到庭執行職務。
中    華    民    國   111    年    1     月    18    日
                  刑事第五庭    法  官  陳川傑
以上正本證明與原本無異。
如不服本判決應於收受送達後20日內向本院提出上訴書狀，並應
敘述具體理由；如未敘述上訴理由者，應於上訴期間屆滿後20日
內向本院補提理由書（均須按他造當事人之人數附繕本）「切勿
逕送上級法院」。
因疫情而遲誤不變期間，得向法院聲請回復原狀。
中    華    民    國   111    年    1     月    18    日
                                書記官  王翌翔
附錄本件論罪科刑之法條全文：
刑法第185條之3
駕駛動力交通工具而有下列情形之一者，處2年以下有期徒刑，
得併科20萬元以下罰金：
一、吐氣所含酒精濃度達每公升零點二五毫克或血液中酒精濃度
    達百分之零點零五以上。
二、有前款以外之其他情事足認服用酒類或其他相類之物，致不
    能安全駕駛。
三、服用毒品、麻醉藥品或其他相類之物，致不能安全駕駛。
因而致人於死者，處3年以上10年以下有期徒刑；致重傷者，處1
年以上7年以下有期徒刑。
曾犯本條或陸海空軍刑法第54條之罪，經有罪判決確定或經緩起
訴處分確定，於五年內再犯第1項之罪因而致人於死者，處無期
徒刑或5年以上有期徒刑；致重傷者，處3年以上10年以下有期徒
刑。
 
刑法第284條
因過失傷害人者，處1年以下有期徒刑、拘役或10萬元以下罰金
；致重傷者，處3年以下有期徒刑、拘役或30萬元以下罰金。